---
title: 'Grafiken für den Bericht "Demografischen Wandel neu erleben"'
subtitle: 'im Auftrag des Bundesinstitut für Bevölkerungsforschung (BiB)'
authors:
    - name: "Cédric Scherer (author)"
      url: https://www.cedricscherer.com  
      affiliation: Cédric Scherer Data Visualization Design
    - name: "Thomas Skora (contributor)"
      url:
      affiliation: Bundesinstitut für Bevölkerungsforschung
      affiliation_url: https://www.bib.bund.de/EN/Home.html
    - name: "Kay Ochel (contributor)"
      url:
      affiliation: Bundesinstitut für Bevölkerungsforschung
      affiliation_url: https://www.bib.bund.de/EN/Home.html
date: "`r Sys.Date()`" 
output: 
  distill::distill_article:
    highlight: kate   
    toc: true          
    toc_depth: 2       
---

```{r setup, include=FALSE}
knitr::opts_chunk$set(echo = TRUE, message = FALSE, warning = FALSE, 
                      dev = "ragg_png", dpi = 250, retina = 1, layout = "l-page",
                      fig.width = 240*0.0393701, fig.height = 137*0.0393701) ## mm to inch
```

# Vorbereitung

```{r prep}
## Packages
library(tidyverse)     ## für "Data Science Workflows", umfasst auch ggplot2
library(here)          ## für vereinfachte Ordnernavigation
library(readxl)        ## für Datenimport
library(systemfonts)   ## für indivudalle Schriftarten
library(patchwork)     ## zum Kombinieren von Plots
library(scico)         ## Scico Farbpaletten
library(rcartocolor)   ## Carto Farbpaletten
library(RColorBrewer)  ## ColorBrewer Farbpaletten
library(colorspace)    ## zum Adjustieren von Farben

## Funktionen
source(here("src", "bib-pyramid-functions.R"))

## Allg. Achsentitel
title_x_m <- sprintf("\u2190  **Männer** in Tausend")
title_x_f <- sprintf("**Frauen** in Tausend  \u2192")

## Beispieldatensatz für die Bevölkerung inkl. Überschüssen
example <- here("data", "Daten_Pyramiden_Broschuere_Bevoelkerung.xlsx")
```

# Grafiken

## 1. Bevölkerung

```{r 01-bevoelkerung}
## Daten -----------------------------------------------------------------------
data_91 <- prep_data_pyramid(file = example, sheet = "Bevoelkerung_1991")
data_06 <- prep_data_pyramid(file = example, sheet = "Bevoelkerung_2006")
data_21 <- prep_data_pyramid(file = example, sheet = "Bevoelkerung_2021")

## Farben ----------------------------------------------------------------------
colors <- c("#943C71", "#79afa9") 

## Einzelpyramiden -------------------------------------------------------------
p_list <- draw_set_pyramids(colors = colors)

## Pyramiden-Panel -------------------------------------------------------------
draw_all_pyramids(plots = p_list, name = "01_bevoelkerung")
```

Die hier im Folgenden genutzten Originaldaten unterliegen einer Sperrfrist und sind daher nicht Teil des Repositories. Die folgenden Codes lassen sich mit dem Beispieldatensatz nicht ausführen und werden nur der Vollständigkeit und Transparenz halber gezeigt.

## 2. Familienstand

```{r 02-familienstand, eval=FALSE}
## Daten -----------------------------------------------------------------------
data_91 <- prep_data_pyramid(sheet = "Familienstand_1991")
data_06 <- prep_data_pyramid(sheet = "Familienstand_2006")
data_21 <- prep_data_pyramid(sheet = "Familienstand_2021")

## Farben ----------------------------------------------------------------------
colors <- c("#A6A6A6", "#F7AF7A", "#F27279", "#72B2C3") 

## Einzelpyramiden -------------------------------------------------------------
p_list <- draw_set_pyramids(colors = colors)

## Pyramiden-Panel -------------------------------------------------------------
draw_all_pyramids(plots = p_list, name = "02_familienstand")
```


## 3. Schulabschluss

```{r 03-schulabschluss, eval=FALSE}
## Daten -----------------------------------------------------------------------
data_91 <- prep_data_pyramid(sheet = "Schulabschluss_1991")
data_06 <- prep_data_pyramid(sheet = "Schulabschluss_2006")
data_21 <- prep_data_pyramid(sheet = "Schulabschluss_2021")

## Farben ----------------------------------------------------------------------
colors <- desaturate(carto_pal(n = 5, name = "ag_GrnYl"), .25) 

## Einzelpyramiden -------------------------------------------------------------
p_list <- draw_set_pyramids(colors = colors)

## Pyramiden-Panel -------------------------------------------------------------
draw_all_pyramids(plots = p_list, name = "03_schulabschluss")
```


## 4. Berufsabschluss

```{r 04-berufsabschluss, eval=FALSE}
## Daten -----------------------------------------------------------------------
data_91 <- prep_data_pyramid(sheet = "Berufsabschluss_1991")
data_06 <- prep_data_pyramid(sheet = "Berufsabschluss_2006")
data_21 <- prep_data_pyramid(sheet = "Berufsabschluss_2021")

## Farben ----------------------------------------------------------------------
colors <- rev(c("grey50", "#ECED8D", desaturate(darken(carto_pal(n = 3, name = "TealGrn")[2:3], .05), .15))) 

## Einzelpyramiden -------------------------------------------------------------
p_list <- draw_set_pyramids(colors = colors)

## Pyramiden-Panel -------------------------------------------------------------
draw_all_pyramids(plots = p_list, name = "04_berufsabschluss")
```


## 5. Erwerb

```{r 05-erwerb, eval=FALSE}
## Daten -----------------------------------------------------------------------
data_91 <- prep_data_pyramid(sheet = "Erwerb_1991")
data_06 <- prep_data_pyramid(sheet = "Erwerb_2006")
data_21 <- prep_data_pyramid(sheet = "Erwerb_2021")

## Farben ----------------------------------------------------------------------
colors <- c("#B5AA99", "#FAC45E", "#1C6773") # grn_or_tan

## Einzelpyramiden -------------------------------------------------------------
p_list <- draw_set_pyramids(colors = colors)

## Pyramiden-Panel -------------------------------------------------------------
draw_all_pyramids(plots = p_list, name = "05_erwerb")
```


## 6. Stellung im Beruf

```{r 06-stellungberuf, eval=FALSE}
## Daten -----------------------------------------------------------------------
data_91 <- prep_data_pyramid(sheet = "Stellung_Beruf_1991")
data_06 <- prep_data_pyramid(sheet = "Stellung_Beruf_2006")
data_21 <- prep_data_pyramid(sheet = "Stellung_Beruf_2021")

## Farben ----------------------------------------------------------------------
colors <- c("#B5AA99", "#72162d", "#d85c32", "#385358", "#39757d", "#189cb2", "#57c4d6") 

## Einzelpyramiden -------------------------------------------------------------
p_list <- draw_set_pyramids(colors = colors)

## Pyramiden-Panel -------------------------------------------------------------
draw_all_pyramids(plots = p_list, name = "06_stellungberuf")
```


## 7. Einkommen

```{r 07-einkommen, eval=FALSE}
## Daten -----------------------------------------------------------------------
data_91 <- prep_data_pyramid(sheet = "Einkommen_1991")
data_06 <- prep_data_pyramid(sheet = "Einkommen_2006")
data_21 <- prep_data_pyramid(sheet = "Einkommen_2021")

## Farben ----------------------------------------------------------------------
colors <- c("#5a876b", "#e8c884", "grey45") 

## Einzelpyramiden -------------------------------------------------------------
p_list <- draw_set_pyramids(colors = colors)

## Pyramiden-Panel -------------------------------------------------------------
draw_all_pyramids(plots = p_list, name = "07_einkommen")
```

## 8. Rente

```{r 08-rente, eval=FALSE}
## Daten -----------------------------------------------------------------------
data_91 <- prep_data_pyramid(sheet = "Rente_1991")
data_06 <- prep_data_pyramid(sheet = "Rente_2006")
data_21 <- prep_data_pyramid(sheet = "Rente_2019")

## Farben ----------------------------------------------------------------------
colors <- c("#416ab2", "#c2c83e") # drv_pale

## Einzelpyramiden -------------------------------------------------------------
p_list <- draw_set_pyramids(colors = colors, title_3 = "2019")

## Pyramiden-Panel -------------------------------------------------------------
draw_all_pyramids(plots = p_list, name = "08_rente")
```


## 9. Migration

```{r 09-migration, eval=FALSE}
## Daten -----------------------------------------------------------------------
data_91 <- prep_data_pyramid(sheet = "Gesamt_1991") # missing
data_05 <- prep_data_pyramid(sheet = "Migrationshintergrund_2005")
data_21 <- prep_data_pyramid(sheet = "Migrationshintergrund_2021")

## Farben ----------------------------------------------------------------------
colors <- desaturate(darken(scico(palette = "imola", n = 3), .1), .25)

## Einzelpyramiden -------------------------------------------------------------
p_list <- draw_set_pyramids_2(colors = colors)

p91_grey <- 
  draw_pyramid(data_91, colors = c("grey87")) + 
  theme(legend.position = "none")

p_list_grey <- list(p91_grey, p_list[[1]], p_list[[2]])

## Pyramiden-Panel -------------------------------------------------------------
draw_all_pyramids(plots = p_list_grey, name = "09_migration")
```


## 10. Lebensform

```{r 10-lebensform, eval=FALSE}
## Daten -----------------------------------------------------------------------
data_91 <- prep_data_pyramid(sheet = "Lebensform_1996")
data_06 <- prep_data_pyramid(sheet = "Lebensform_2006")
data_21 <- prep_data_pyramid(sheet = "Lebensform_2021")

## Farben ----------------------------------------------------------------------
colors <- c("#BE6585", "#D39EAE", "#7EDAC9", "#2E8C8E", "#F4C4B7") 

## Einzelpyramiden -------------------------------------------------------------
p_list <- draw_set_pyramids(colors = colors, title_1 = "1996")

## Pyramiden-Panel -------------------------------------------------------------
draw_all_pyramids(plots = p_list, name = "10_lebensform")
```


## 11. Haushaltsgröße

```{r 11-haushaltsgroesse, eval=FALSE}
## Daten -----------------------------------------------------------------------
data_91 <- prep_data_pyramid(sheet = "Haushaltsgroesse_1991")
data_06 <- prep_data_pyramid(sheet = "Haushaltsgroesse_2006")
data_21 <- prep_data_pyramid(sheet = "Haushaltsgroesse_2021")

## Farben ----------------------------------------------------------------------
colors <- scico(palette = "davos", n = 5, end = .85, begin = .05)

## Einzelpyramiden -------------------------------------------------------------
p_list <- draw_set_pyramids(colors = colors)

## Pyramiden-Panel -------------------------------------------------------------
draw_all_pyramids(plots = p_list, name = "11_haushaltsgroesse")
```


## 12. Größe der Wohnsitzgemeinde

```{r 12-gemeindegroesse, eval=FALSE}
## Daten -----------------------------------------------------------------------
data_91 <- prep_data_pyramid(sheet = "GGRK_1991")
data_06 <- prep_data_pyramid(sheet = "GGRK_2006")
data_21 <- prep_data_pyramid(sheet = "GGRK_2021")

## Farben ----------------------------------------------------------------------
colors <- rev(desaturate(lighten(brewer.pal(name = "BrBG", n = 4), .1), .25))

## Einzelpyramiden -------------------------------------------------------------
p_list <- draw_set_pyramids(colors = colors)

## Pyramiden-Panel -------------------------------------------------------------
draw_all_pyramids(plots = p_list, name = "12_gemeindegroesse")
```


## 13. Umzug

```{r 13-umzug, eval=FALSE}
## Daten -----------------------------------------------------------------------
data_91 <- prep_data_pyramid(sheet = "Umzug_1991")
data_06 <- prep_data_pyramid(sheet = "Umzug_2006")
data_21 <- prep_data_pyramid(sheet = "Umzug_2019")

## Farben ----------------------------------------------------------------------
colors <- c("#CB2A76", "#cacaa5", "grey45") 

## Einzelpyramiden -------------------------------------------------------------
p_list <- draw_set_pyramids(colors = colors, title_3 = "2019")

## Pyramiden-Panel -------------------------------------------------------------
draw_all_pyramids(plots = p_list, name = "13_umzug")
```


<details><summary>Session Info</summary>

```{r sessionInfo, echo=FALSE}
Sys.time()
git2r::repository()
sessionInfo()
```

</details>


